臺灣嘉義地方法院刑事判決　　　　　　　　　　　　九十三年度簡上字第一二號
　　公　訴　人　臺灣嘉義地方法院檢察署檢察官
　　被　　　告　戊○○
右列上訴人因被告竊盜案件，不服本院九十三年度簡字第一九八號，中華民國九十三
年二月十三日之第一審簡易判決（聲請簡易判決處刑書：臺灣嘉義地方法院檢察署九
十三年度偵字第一六八號）提起上訴，及移請本院併案審理（臺灣嘉義地方法院檢察
署九十三年度偵字第三七六六號、臺灣臺南地方法院檢察署九十三年度營偵字第二四
九號），本院管轄第二審之合議庭判決如左︰
    主  文
原判決撤銷。
戊○○共同連續攜帶兇器竊盜，未遂，處有期徒刑陸月，如易科罰金，以佰元折算
壹日。扣案之檳榔刀壹支、螺絲起子壹支、開口型扳手柒隻、梅花扳手壹支均沒收。
    事  實
一、戊○○基於為自己不法所有之概括犯意，連續於：
（一）民國九十二年十二月二十六日十五時十分許，與黃崑德（同案審理，業已判決
      確定）共同基於意圖為自己不法所有之犯意聯絡，由戊○○攜帶其所有客觀上
      可當兇器使用之檳榔刀一支、螺絲起子一支、開口型板手七支、梅花板手一支
      ，二人由嘉義縣太保市舊埤里群昌股份有限公司（下稱群昌公司）已破裂未修
      補之窗戶侵入公司內（侵入住宅部分未據告訴），由戊○○持前揭板手竊取群
      昌公司變電箱內之電纜線，黃崑德則在旁把風，尚未得手時，即為蔡銘賜發現
      並報警，黃崑德見蔡銘賜出現，立即告知戊○○有人前來，戊○○遂趁隙逃離
      ，黃崑德則於翻牆時為警當場逮捕，並於現場扣得戊○○遺留之檳榔刀一支、
      螺絲起子一支、開口型板手七支及梅花板手一支。
（二）九十三年二月十七日下午六時許，與黃巨（另案審理）共同基於意圖為自己
      不法所有之犯意聯絡，由戊○○騎乘車牌號碼ＯＡＥ─２６７號機車搭載黃巨
      ，至臺南縣後壁鄉頂安村十鄰頂寮二０一號乙○○所經營之工廠廠房旁，徒
      手竊取鋼管二支，得手後欲搬上機車時為警當場查獲。
（三）九十三年三月一日下午一時三十分許，與黃巨（另案審理）共同基於意圖為
      自己不法所有之犯意聯絡，由戊○○騎乘車牌號碼ＯＡＥ─２６７號機車搭載
      黃巨，至臺南縣鹽水鎮○○街二一六號前，由嚴招茂把風，黃巨則徒手竊
      取不鏽鋼水溝蓋一塊，得手後持往臺南縣鹽水鎮○○路「唯康資源回收中心」
      賣予不知情之陳清松，得款朋分花用。
（四）九十三年三月十二日下午二時許，與黃巨（另案審理）共同基於意圖為自己
      不法所有之犯意聯絡，由戊○○騎乘車牌號碼ＯＡＥ─２６７號機車搭載黃巨
      ，至臺南縣鹽水鎮○○路八十二巷一四一號前，由嚴招茂把風，黃巨則徒
      手竊取不鏽鋼管二十支，得手後持往臺南縣鹽水鎮○○路「唯康資源回收中心
      」賣予不知情之陳清松，得款朋分花用。
（五）九十三年三月二十三日上午十一時許，與黃巨（另案審理）共同基於意圖為
      自己不法所有之犯意聯絡，由戊○○騎乘車牌號碼ＯＡＥ─２６７號機車搭載
      黃巨，至臺南縣鹽水鎮○○路四之三號甲○○○所經營之「先鋒工程有限公
      司」內（侵入住宅部分未據告訴），由嚴招茂把風，黃巨則徒手竊取配管工
      程不鏽鋼彎頭口徑五吋二十五個、口徑四吋二十個、口徑五吋大、小頭十粒及
      不鏽鋼法蘭二十個，得手後持往臺南縣鹽水鎮○○路「唯康資源回收中心」賣
      予不知情之陳清松，得款朋分花用。
（六）九十三年五月二十六日下午九時許，於其位於嘉義縣義竹鄉溪洲村一鄰下溪洲
      一四四號之住處內，徒手竊取其父丁○○所有之不鏽鋼狗籠六個，得手後持往
      嘉義縣義竹鄉東光村四鄰七十三號賣予不知情之蔡春財，得款花用。
二、案經臺灣嘉義地方法院檢察署檢察官聲請簡易判決處刑及移送併辦。
    理  由
一、右揭犯罪事實，業據被告戊○○於警詢、偵查及本院審理時坦承不諱（詳見本院
    九十三年九月九日審理筆錄），核與同案被告黃崑德、黃巨之供述一致，復與
    告訴人丁○○、乙○○、丙○○、被害人李耀興、甲○○○及證人蔡銘賜、陳清
    松、蔡春財指述之情節相符，此外，並有被害報告單、贓物認領保管收據及照片
    十六幀附卷足憑，均核與被告之自白相符。是本件事證明確，被告犯行要可認定
    ，應依法論科。
二、核被告戊○○所為事實（一）之犯行，係犯刑法第三百二十一條第一項第三款之
    加重竊盜未遂罪，其所為事實（二）至（六）之犯行，係犯同法第三百二十條第
    一項之普通竊盜罪；被告分別與黃崑德、黃巨具有犯意聯絡及行為分擔，為共
    同正犯；被告先後六次犯行，均時間緊接，方法相同，觸犯構成要件相同之罪，
    顯係基於概括犯意反覆為之，為連續犯，應依刑法第五十六條論以較重之加重竊
    盜未遂罪，並依法加重其刑。檢察官原僅就被告於事實（一）之竊盜犯行（即臺
    灣嘉義地方法院檢察署九十三年度偵字第一六八號），向本院聲請以簡易判決處
    刑，然按檢察官就犯罪事實一部聲請簡易判決處刑者，其效力及於全部，本院自
    應就檢察官移請本院併案審理部分（臺灣嘉義地方法院檢察署九十三年度偵字第
    三七六六號、臺灣臺南地方法院檢察署九十三年度營偵字第二四九號），一併加
    以審理。
三、本院原審以被告竊盜之事證明確，據以論科，認事用法固非無見。惟查，被告上
    開竊盜犯行，有如前所述連續犯之裁判上一罪情形，原審於判決時未及審酌於此
    ，僅就檢察官聲請部分逕以簡易判決處刑，稍有未洽。上訴意旨以原審對於未及
    審酌部分，請求撤銷原判決，為有理由，應由本院撤銷改判。爰審酌被告犯罪之
    動機、目的、手段、所竊得之財物價值，及其犯罪後坦承犯行之態度等一切情狀
    ，爰量處如主文所示之刑，並諭知易科罰金之折算標準，以資懲儆。
四、扣案之檳榔刀一支、螺絲起子一支、開口型板手七支及梅花板手一支，係被告所
    有，供其犯罪所用之物，業經其所自承，爰依刑法第三十八條第一項第二款宣告
    沒收。
據上論斷，應依刑事訴訟法第四百五十五條之一第三項、第三百六十九條第一項前段
、第三百六十四條、第二百九十九條第一項前段，刑法第五十六條、第三百二十一條
第一項第三款、第二十六條、第四十一條第一項前段、第三十八條第一項第二款，罰
金罰鍰提高標準條例、第二條，判決如主文。
本案經檢察官古富祺到庭執行職務。
中      華        民        國    九十三    年    九    月    二十三    日
                              臺灣嘉義地方法院刑事第一庭
                                  審判長法  官  夏  金  郎
                                        法  官  盧  鳳  田
                                        法  官  陳  俞  婷
右正本證明與原本無異。
本件不得上訴。
中      華        民        國    九十三    年    十    月      五      日
                                        書記官  李  彩  娥
附錄本案所犯法條全文
中華民國刑法第三百二十一條
犯竊盜罪而有左列情形之一者，處六月以上、五年以下有期徒刑：
一  於夜間侵入住宅或有人居住之建築物、船艦或隱匿其內而犯之者。
二  毀越門扇、牆垣或其他安全設備而犯之者。
三  攜帶兇器而犯之者。
四  結夥三人以上而犯之者。
五  乘火災、水災或其他災害之際而犯之者。
六  在車站或埠頭而犯之者。
前項之未遂犯罰之。
